臺灣彰化地方法院刑事判決　　　　　　　100年度訴字第250號
公　訴　人　臺灣彰化地方法院檢察署檢察官
被　　　告　周連
上列被告因違反毒品危害防制條例案件，經檢察官提起公訴（
100 年度毒偵字第49號），本院依簡式審判程序審理，判決如下
：
    主  文
周連施用第一級毒品，累犯，處有期徒刑捌月，扣案之摻有海
洛因之香菸貳支（合計驗前淨重壹點柒零壹公克，合計驗餘淨重
壹點肆零陸公克）均沒收銷燬之；又施用第二級毒品，累犯，處
有期徒刑肆月，扣案之玻璃吸食器壹組沒收。應執行有期徒刑拾
月，扣案之摻有海洛因之香菸貳支（合計驗前淨重壹點柒零壹公
克，合計驗餘淨重壹點肆零陸公克）均沒收銷燬之，扣案之玻璃
吸食器壹組沒收。
    犯罪事實
一、周連前於民國92年間因侵害墳墓屍體案件，經本院以92年
    度訴字第741 號刑事判決判處有期徒刑4 年6 月確定，嗣經
    本院依中華民國96年罪犯減刑條例以96年度聲減字第189 號
    裁定減其宣告刑為有期徒刑2 年3 月確定，於96年7 月16日
    因徒刑執行完畢出監。又因施用毒品案件，經本院以97年度
    毒聲字第398 號裁定送觀察、勒戒後，認有繼續施用毒品之
    傾向，再經本院以98年度毒聲字第31號裁定令入戒治處所施
    以強制戒治1 年，因執行成效良好認無繼續戒治必要，於98
    年11月17日執行完畢釋放。詎仍不知悔改，明知海洛因、甲
    基安非他命業經公告列為毒品危害防制條例第2 條第2 項所
    列管之第一、二級毒品，不得非法持有、施用，竟基於施用
    第一級毒品海洛因之犯意，於99年12月21日下午8 時許，在
    其位在彰化縣伸港鄉○○村○○路2 巷18號住處內，以將海
    洛因粉末摻入香菸點燃吸食之方式，施用第一級毒品海洛因
    1 次；另基於施用第二級毒品甲基安非他命之犯意，於同日
    下午8 時10分許施用第一級毒品海洛因後，在上址住處內，
    以將甲基安非他命晶體置於玻璃球吸食器上，其下用火燒烤
    並吸食其霧化氣體之方式，施用第二級毒品甲基安非他命1
    次。嗣於同年月21日下午10時20分許，為警於執行順風查抄
    勤務時，在彰化縣伸港鄉○○村○○路2 巷18號前方空地盤
    查查獲，並扣得摻有海洛因之香菸2 支及玻璃吸食器1 組，
    並經採集其尿液送驗後，結果呈嗎啡及甲基安非他命陽性反
    應，始查悉上情。
二、案經彰化縣警察局和美分局報請臺灣彰化地方法院檢察署檢
    察官偵查起訴。
    理  由
一、本件被告所犯係死刑、無期徒刑、最輕本刑為3 年以上有期
    徒刑以外之罪，其於準備程序就前揭被訴事實為有罪之陳述
    ，經受命法官告知簡式審判程序之旨，並聽取其與公訴人之
    意見後，本院認無不得或不宜改依簡式審判程序進行之處，
    爰依刑事訴訟法第273 條之1 第1 項、第284 條之1 ，裁定
    本案由受命法官獨任進行簡式審判程序，合先敘明。
二、上揭犯罪事實，業經被告於警、偵訊及本院審理時（參見本
    院100 年5 月18日審判筆錄）坦承不諱，且其於99年12月21
    日為警查獲時所採驗之尿液，經臺灣彰化地方法院檢察署委
    託警方送請詮昕科技股份有限公司檢驗結果，確呈嗎啡及甲
    基安非他命陽性反應，此有彰化縣警察局和美分局委託檢驗
    尿液代號與真實姓名對照認證單及該公司99年12月30日編號
    9C240017號濫用藥物尿液檢驗報告各1 紙附卷可稽。又扣案
    之香菸2 支，經送請行政院衛生署草屯療養院鑑驗結果，認
    該香菸摻有海洛因成分，合計驗前淨重1.7010公克，合計驗
    餘淨重1.4060公克，此有該院100 年1 月18日草療鑑字第
    1000100031號鑑定書1 紙存卷可參，是該扣案之香菸2 支摻
    有第一級毒品海洛因無訛。參諸醫學臨床實驗及根據英國藥
    學會出版之文獻Clarke's Isolation and Identification
    of Drugs乙書第293 頁載：海洛因經注射入人體後，在體內
    迅速水解成6-Monoacety I morphine，再緩緩繼續水解成嗎
    啡，然後再循嗎啡之代謝方式排出，同書第431 頁至第432
    頁並載有：嗎啡經注射入人體後，約50％以上於8 小時內自
    尿中排出，至24小時排出約90％，但48小時後仍有微量可檢
    出等語。此外，按通常健康成人一次注射嗎啡15公絲，而以
    現行採用蟻醛酸試液及鉬鋑銨酸試液檢檢驗其尿液時，注射
    後8 小時內所排尿液易於檢出；8 小時至24小時，視其取尿
    時間及尿量多寡，可能檢出；至24小時以後所排之尿液，用
    上述方法已難檢出，亦據行政院衛生署藥物食品檢驗局73年
    11月30日（73）藥檢壹字第030221號函釋明確；又甲基安非
    他命經口服投與後，約70％於24小時內可自尿液中排出，又
    其尿液內含甲基安非他命成分之檢出，與投與甲基安非它命
    的量、個人體質、檢驗儀器之精密度有關，通常採尿化驗是
    否呈陽性反應，應以投與後24小時內所採者為宜，此亦有行
    政院衛生署藥物食品檢驗局（80）藥檢壹字第4529號函可查
    。是依上開說明，佐以被告前揭尿液檢驗報告及扣案之摻有
    海洛因之香菸2 支及玻璃吸食器1 組，足徵被告前開施用第
    一級毒品海洛因及第二級毒品甲基安非他命之自白核與事實
    相符，堪可採為論罪科刑之依據。
三、另犯毒品危害防制條例第10條施用第一、二級毒品之罪者，
    檢察官應先聲請法院裁定將被告令送勒戒處所觀察、勒戒，
    經觀察、勒戒後，認無繼續施用毒品傾向者，應即釋放，並
    為不起訴之處分或不付審理之裁定；認有繼續施用毒品傾向
    者，應由檢察官聲請法院裁定令入戒治處所施以強制戒治，
    且經觀察、勒戒或強制戒治執行完畢釋放後，5 年內再犯第
    10條之罪，檢察官應依一般刑事訴訟程序予以起訴論罪科刑
    ，此觀諸毒品危害防制條例第20條第1 項、第2 項、第23條
    第2 項前段規定自明。經查，本件被告前因施用毒品案件，
    經本院以97年度毒聲字第398 號裁定送觀察、勒戒後，認有
    繼續施用毒品之傾向，再經本院以98年度毒聲字第31號裁定
    令入戒治處所施以強制戒治1 年，因執行成效良好認無繼續
    戒治必要，於98年11月17日執行完畢釋放等情，有臺灣高等
    法院被告前案紀錄表、臺灣彰化地方法院檢察署刑案資料查
    註紀錄表各1 份附卷可參，其於前開執行完畢釋放後5 年內
    ，復犯本件施用毒品罪2 罪，事證明確，自應逕行起訴。
四、按海洛因、甲基安非他命為毒品危害防制條例第2 條第2 項
    所明定之第一、二級毒品。是核被告前揭所為，係犯同條例
    第10條第1 項之施用第一級毒品罪及同條例第2 項之施用第
    二級毒品罪。被告於此期間內持有各該級毒品並進而施用，
    其持有之低度行為應為施用之高度行為所吸收，均不另論持
    有毒品之罪。其所犯上開施用第一、二級毒品2 罪間，犯意
    各別，行為互殊，應予分論併罰。又被告有如犯罪事實欄所
    記載之前科紀錄，此有臺灣彰化地方法院檢察署刑案資料查
    註紀錄表及臺灣高等法院被告全國前案紀錄表各1 份在卷可
    憑，其於前開有期徒刑執行完畢後，5 年內故意再犯本件最
    重本刑為有期徒刑以上之2 罪，均為累犯，應依刑法第47條
    第1 項之規定，加重其刑。爰審酌被告前有施用毒品之不良
    素行，歷經觀察、勒戒及強制戒治程序後，仍未能徹底戒絕
    毒品，顯見意志不堅，有失政府制定毒品危害防制條例之立
    法美意，本不宜寬貸，惟念其施用毒品乃自戕一己之身體健
    康，尚未害及他人，且犯後始終坦承犯行，暨其智識程度、
    生活狀況等一切情狀，分別量處如主文所示之刑，並定其應
    執行之刑，以示懲戒。又扣案之香菸2 支（合計驗前淨重
    1.7010公克，合計驗餘淨重1.4060公克）摻有第一級毒品海
    洛因，已如前述，爰依毒品危害防制條例第18條第1 項前段
    之規定，予以宣告沒收銷燬之。扣案之玻璃吸食器1 組，為
    被告所有，供其本次施用第二級毒品所用之物，業據被告於
    本院審理時供承在卷（見本院上開審判筆錄），爰依刑法第
    38條第1 項第2 款規定併予宣告沒收。
據上論斷，應依刑事訴訟法第273 條之1 第1 項、第299 條第1
項前段，毒品危害防制條例第10條第1 項、第2 項、第18條第1
項前段，刑法第11條、第47條第1 項、第51條第5 款、第38條第
1 項第2 款，判決如主文。
本案經檢察官劉欣雅到庭執行職務。
中    華    民    國   100    年    5     月    25    日
                  刑事第六庭    法      官  胡宜如
以上正本證明與原本無異。
如不服本判決應於收受判決後10日內向本院提出上訴書狀，並應
敘述具體理由。其未敘述上訴理由者，應於上訴期間屆滿後20日
內向本院補提理由書（均須按他造當事人之人數附繕本）「切勿
逕送上級法院」。
中    華    民    國   100    年    5     月    25    日
                                書  記  官  林淑文
附錄本案論罪科刑法條：
毒品危害防制條例第10條
施用第一級毒品者，處 6 月以上 5 年以下有期徒刑。
施用第二級毒品者，處 3 年以下有期徒刑。